# 应付职工薪酬长期挂账违规么？

提问人：z239239 时间：2012-02-11 15:44:47
1. 判断是否属于拖欠性质
2. 长期挂账原因到底是什么，如果在预提时不构成现实义务，是不符合负债定义的，那么可以认为是前期差错，存在调节利润的嫌疑。

回答人：chenyiwei
基本赞同。补充一点：如果在计提时就已经明确属于长期激励，要过若干年后才发放的，则计提时即应计入非流动负债。